臺灣雲林地方法院刑事裁定
111年度聲字第46號
聲  請  人  臺灣雲林地方檢察署檢察官
受  刑  人  陳威宇



上列聲請人因受刑人數罪併罰有二裁判以上，聲請定其應執行之
刑（110 年度執字第2829號），本院裁定如下：
    主  文
陳威宇所犯如附表所示之罪刑，應執行有期徒刑參年肆月。
    理  由
一、聲請意旨略以：受刑人陳威宇因犯詐欺等案件，先後經判決
    確定（如附表），符合數罪併罰之要件，應依刑法第53條及
    第51條第5 款之規定，聲請定其應執行之刑，爰依刑事訴訟
    法第477 條第1 項規定聲請裁定。
二、按數罪併罰，分別宣告其罪之刑，如宣告多數有期徒刑者，
    於各刑中之最長期以上，各刑合併之刑期以下，定其刑期，
    但不得逾30年，刑法第51條第5 款定有明文。另裁判確定前
    犯數罪者，併合處罰之。但有下列情形之一者，不在此限：
    （一）得易科罰金之罪與不得易科罰金之罪。（二）得易科
    罰金之罪與不得易服社會勞動之罪。（三）得易服社會勞動
    之罪與不得易科罰金之罪。（四）得易服社會勞動之罪與不
    得易服社會勞動之罪。前項但書情形，受刑人請求檢察官聲
    請定應執行刑者，依第51條規定定之，刑法第50條亦定有明
    文。再按數罪併罰之數罪均得易科罰金，其應執行之刑逾6
    月者，亦得以新臺幣1 千元、2 千元或3 千元折算1 日，易
    科罰金，刑法第41條第8 項定有明文，亦有司法院釋字第36
    6 號解釋及第662 號解釋意旨可資參照，是反面解釋，若數
    罪併罰之各罪中有不得易科罰金者，即無上開刑法規定及大
    法官解釋意旨之適用，而無庸於定應執行刑時，諭知易科罰
    金之折算標準。末按法律上屬於自由裁量之事項，有其外部
    性界限及內部性界限，並非概無拘束。依據法律之具體規定
    ，法院應在其範圍選擇為適當之裁判者，為外部性界限；而
    法院為裁判時，應考量法律之目的，及法律秩序之理念所在
    者，為內部性界限。法院為裁判時，二者均不得有所逾越（
    最高法院80年度台非字第473 號判決意旨參照）。是數罪併
    罰，有二裁判以上，定其應執行之刑時，固屬法院自由裁量
    之事項，然仍應受前揭外部性界限及內部性界限之拘束。
三、經查，受刑人所犯如附表所示之各罪，經法院分別判處如附
    表所示之刑，均確定在案，而受刑人所犯如附表編號1 、2
　　、4 、6 所示之罪所處之刑均不得易科罰金，所犯如附表編
    號3 、5 所示之罪所處之刑則均得易科罰金，依照刑法第50
    條第1 項但書、第2 項之規定，除非受刑人請求檢察官聲請
    合併定其應執行之刑，否則上開各罪應不得併合處罰，而使
    受刑人喪失易科罰金之利益。惟受刑人就附表所示之各罪，
    業已請求檢察官聲請合併定其應執行之刑，此有受刑人填具
    之臺灣雲林地方檢察署刑法第50條第1 項但書案件是否請求
    定應執行刑調查表在卷可稽。本院審查如附表所示之罪，均
    符合數罪併罰之要件，參前說明，自應合併定其應執行之刑
    。茲聲請人以本院為最後事實審法院，聲請就受刑人所犯如
    附表所示之各罪定其應執行刑，經核與前述規定及裁判要旨
    尚無不合，應予准許。本院依前揭法條規定，並按最高法院
    110 年度台抗大字第489 號裁定意旨，為保障受刑人之程序
    利益，於裁定前，徵詢受刑人對本件定應執行刑案件之意見
    ，受刑人則表示稱：無意見，請法官減輕量刑等語，此有受
    刑人回覆之本院陳述意見詢查表、臺灣雲林地方檢察署刑法
    第50條第1 項但書案件是否請求定應執行刑調查表附卷可參
    ，兼衡附表所示各罪之犯罪時間、罪質以及定應執行刑之限
    制加重原則，兼顧刑罰衡平之要求及矯正受刑人之目的，在
    未逾越內、外部界限之限度內，定其應執行刑如主文所示
　　。
四、依刑事訴訟法第477 條第1 項，刑法第50條、第53條、第51
    條第5 款，裁定如主文。 
中　　華　　民　　國　　111 　年　　1 　　月　　21　　日
                  刑事第八庭    法  官  陳育良
以上正本證明與原本無異。
如不服本裁定，應於裁定送達後5 日內向本院提出抗告狀（須附
繕本）。　　　　　　　　　
                                書記官  王姵珺  
中　　華　　民　　國　　111 　年　　1 　　月　　22　　日
附表：【受刑人陳威宇定應執行刑案件一覽表】
編    號            1            2           3 罪    名  加重詐欺 加重詐欺 幫助詐欺 宣 告  刑  有期徒刑1年2月 ①有期徒刑7月（2次） ②有期徒刑8月 ③有期徒刑9月 有期徒刑3 月 犯罪日期  108 年7 月14日 ①108年7月11日（2次） ②108年7月11日 ③108年7月11日 107 年9 月28日 偵查機關年度案號  臺灣臺中地方檢察署109年度偵字第12802號 臺灣彰化地方檢察署108年度偵字第7474號 臺灣臺中地方檢察署109 年度偵字第16724號 最後事實審 法  院 臺灣臺中地方法院 臺灣高等法院臺中分院 臺灣臺中地方法院  案  號 109 年度金訴字第243 號 109 年度金上訴字第1917 號 109 年度簡字第1277號  判決日 109 年8 月10日 109 年11月10日 109 年11月13日 確定判決 法  院 臺灣臺中地方法院 臺灣高等法院臺中分院 臺灣臺中地方法院  案  號 109 年度金訴字第243 號 109 年度金上訴字第1917 號 109 年度簡字第1277號  確定日 109 年9 月8 日 109 年12月15日 110 年2 月9 日 備   註    ①臺灣臺中地方檢察署109 年度執字第13785號 ②編號1至5已定應執行有期徒刑3 年 ①臺灣彰化地方檢察署109 年度執字第5820號 ②編號1至5已定應執行有期徒刑3 年 ①臺灣臺中地方檢察署110年度執字第3091號 ②編號1至5已定應執行有期徒刑3 年 

編    號           4            5          6 罪    名  詐欺 竊盜、業務侵占 詐欺 宣 告  刑  ①有期徒刑1年 ②有期徒刑1年2月 ①有期徒刑3月 ②有期徒刑6月 ①有期徒刑1年（4次） ②有期徒刑1年4月（聲請書誤載為1年） 犯罪日期  ①108 年7 月6 日 ②108 年7 月6 日 ①109年8月10日、109年8 　月13日、109年8月18日 　、109年8月19日、109 　年8月22日 ②109年7月28日、109年7月29日、109年7月30日、109年8月2日、109年8月4日、109年8月6日、109年8月8日（3次）、109年8月9日、109年8月12日、109年8月13日、109年8月17日（2次） 108 年7 月13日至108年7月15日 偵查機關年度案號  臺灣臺中地方檢察署109年度偵字第10681號、109年度偵字第27633號、109年度偵字第29140號 臺灣臺中地方檢察署109年度偵字第30538號（聲請書誤載為臺灣雲林地方檢察署109年度偵字第5397號） 臺灣雲林地方檢察署109年度偵字第5397號 最後事實審 法  院 臺灣臺中地方法院 臺灣臺中地方法院 臺灣雲林地方法院  案  號 110 年度金訴字第47號 110 年度簡字第371號 110 年度訴字第286號  判決日 110 年4 月13日 110 年4 月23日 110 年9 月30日 確定判決 法  院 臺灣臺中地方法院 臺灣臺中地方法院 臺灣雲林地方法院  案  號 110 年度金訴字第47號 110 年度簡字第371號 110 年度訴字第286號  確定日 110 年5 月11日 110 年8 月3 日 110 年10月26日 備   註    ①臺灣臺中地方檢察署110 年度執字第7841號 ②編號1至5已定應執行有期徒刑3 年 ①臺灣臺中地方檢察署110 年度執字第10461號 ②編號1至5已定應執行有期徒刑3 年 ①臺灣雲林地方檢察署11   0 年度執字第2829號 ②編號6已定應執行有期徒刑1 年8 月